臺灣士林地方法院刑事判決
111年度訴字第194號
公  訴  人  臺灣士林地方檢察署檢察官
被      告  陳威勳


選任辯護人  廖經晟律師（扶助律師）
上列被告因毒品危害防制條例案件，經檢察官提起公訴（110年
度偵字第19779、22477號），本院判決如下：
    主  文
丙○○犯如附表所示之販賣第二級毒品罪，共玖罪，各處如附表「
宣告刑及沒收」欄所示之刑及沒收。應執行有期徒刑柒年陸月。
    事  實
一、丙○○（綽號阿福、阿九）明知甲基安非他命係毒品危害防制
    條例第2條第2項第2款所定第二級毒品，不得販賣、持有，
    竟意圖營利，基於販賣第二級毒品甲基安非他命之犯意，以
    所持用之OPPO廠牌（內插門號0000000000號SIM卡使用）行
    動電話為聯絡工具，於附表所示交易時間、地點，分別與附
    表所示之余承原、甲○○交易如附表所示數量之甲基安非他命
    ，並收取如附表所示價金，藉以從中牟利（購毒者、交易之
    時間、地點、方式、數量及價金均詳如附表所示）。
二、案經臺北市政府警察局中正第二分局報請臺灣士林地方檢察
    署檢察官偵查起訴。
    理  由
一、關於證據能力部分
(一)證人甲○○於警詢時所為之陳述，係被告丙○○以外之人於審判
    外之陳述，經被告及其辯護人否認其證據能力（見本院卷第
    82、164頁），且無刑事訴訟法第159條之2 、第159條之3 
    之例外情形，是甲○○上開於警詢時之陳述，無證據能力。至
    甲○○於偵查中向檢察官所為之陳述，業經依法具結（見110
    年度偵字第19779號卷《下稱偵19779號卷》第325至329、348
    至356頁），檢察官並無違法取供之情形，查無「顯有不可
    信」之情況，且甲○○嗣經本院傳喚到庭，予被告及辯護人對
    質詰問之機會（見本院卷第118至134頁），是依刑事訴訟法
    第159 條之1 第2 項規定，其上開偵查中所為之證述，具有
    證據能力。
(二)本判決下列所引用被告以外之人於審判外所為之供述證據，
    被告及辯護人均同意有證據能力（見本院卷第82、163至166
    頁），本院審酌上開證據資料作成時之情況，尚無違法不當
    及證明力明顯過低之瑕疵，而認為以之作為證據應屬適當，
    依刑事訴訟法第159 條之5 第1項規定，均有證據能力。其
    餘認定本案犯罪事實之非供述證據（詳後述），查無違反法
    定程序取得之情，依刑事訴訟法第158 條之4 規定反面解釋
    ，亦具證據能力。
二、訊據被告雖坦承有於附表所示之時間，分別與余承原、甲○○
    以電話聯繫後，交付附表所示數量之甲基安非他命予余承原
    、甲○○，並向余承原、甲○○收取現金，其中，向余承原所收
    取之金額如附表編號1至5所載等事實，惟矢口否認有何販賣
    第二級毒品之犯行，辯稱：我與余承原、甲○○是合資購買毒
    品，不是我販賣毒品給他們；我向甲○○所收取之毒品價金為
    每公克2000元云云（見本院卷第80至81、167至170頁），其
    選任辯護人並為其辯稱：被告與余承原、甲○○為朋友，時常
    合購甲基安非他命，且余承原、甲○○亦時常至被告家中吸食
    甲基安非他命，被告並無營利意圖，亦無從中獲取任何利益
    ，甲○○亦於審理時證稱係與被告合資，被告實僅係轉讓合資
    購買之甲基安非他命予余承原、甲○○，並非販賣云云（見本
    院卷第81、149至157、171頁）。經查：
(一)被告於附表所示時間，分別與余承原、甲○○等人電話聯繫後
    ，於如附表所示地點，交付如附表所示數量之甲基安非他命
    予該2人，並向其等收取附表所示款項等事實，業據被告於
    警詢及偵訊均坦承不諱（見110年度偵字第22477號卷《下稱
    偵22477號卷》第45至54、312至320頁），核與證人即購毒者
    余承原於警詢及偵訊中具結證述（見偵22477號卷第93至103
    、340至343頁）、甲○○於偵訊及本院審理時具結證述（見偵
    19779號卷第326至328、348至352頁、本院卷第118至134頁
    ）之情節大致相符，並有卷附相關通訊監察譯文、監視錄影
    畫面在卷可稽（見偵22477號卷第61至85頁），此部分事實
    ，堪以認定。
(二)被告雖否認犯行，爭執其向甲○○所收取價金之數額，並與其
    辯護人均以合資購毒之情節置辯，然查： 
  ⒈有關被告販賣甲基安非他命予甲○○之價金，係1公克3000元、2公克5000元乙節（如附表編號6至9），業據甲○○於偵訊及審理中證述明確（見偵19779號卷第326至328、348至352頁、本院卷第118至134頁），核與被告於偵查中供稱：「（問：根據甲○○表示2公克係以5000元向你購買？）是」、「…因為可以一次賺到『5000元』」等語相符（見偵19779號卷第318頁），參以被告既係以2公克5000元之價格，販賣予甲○○牟利，其當無可能將1公克之價金減少為2000元，致甲○○數量買的越多，單價反而變的越貴，況被告於偵查中經檢察官向其確認後，亦供稱：1公克是有可能是3000元等語（見偵19779號卷第316、318頁），由是足徵甲○○所證其向被告購買甲基安非他命之價格，係1公克3000元、2公克5000元等語，乃屬可信，被告此部分所為之辯解，核無可採。
　⒉關於證人余承原於警詢及偵查中所證（見偵22477號卷第93至
    103頁 、見偵19779號卷第340至343頁），及證人甲○○於偵
    查中證述情節（見偵19779號卷第324至328、348至352頁）
    ，均絲毫未提及與被告合資購買毒品之情節，而被告自承與
    余承原、甲○○間均無任何恩怨糾紛（見偵22477號卷第43、4
    4頁），難認余承原、甲○○有何刻意入被告於罪而虛偽證述
    之動機，是其上開證述有一定之憑信性。
　⒊按所謂合資、代購、調貨行為是否構成販賣，自應視被告在
    買賣毒品過程中之交易行為特徵而定，即其究係立於賣方之
    立場，向上游取得貨源後以己力為出售之交易，抑或立於買
    方立場，代為聯繫購買加以判斷。若被告接受買主提出購買
    毒品之要約，並直接收取價金、交付毒品予買主，自己完遂
    買賣的交易行為，阻斷毒品施用者與毒品提供者的聯繫管道
    ，縱其所交付之毒品，係其另向上游毒販所取得，然其調貨
    行為仍具有以擴張毒品交易而維繫其自己直接為毒品交易管
    道之特徵，自仍屬於毒品危害防制條例所規定之販賣行為，
    因上游毒販與買主間並無直接關聯，無從認係立於買方立場
    ，為買主代為聯繫購買毒品，該毒品交易行為，自僅屬被告
    自己一人之單獨販賣行為。而毒品危害防制條例第4條規定
    之販賣毒品罪，係以行為人意圖營利而為販入或賣出毒品之
    行為，為其要件。至於其實際上是否因而獲利，以及所獲之
    利益是否為現金，或其利益係來自販入上游之購入金額、毒
    品數量折扣，或賣出予下手賺取差價，均非所問，如獲得物
    品、減省費用等亦均屬之（最高法院108年度台上字第2120
    號判決意旨參照）。依附表各次毒品交易之通訊監察譯文內
    容及監視錄影畫面擷圖（編號1部分，見偵22477號卷第61至
    64頁；編號2部分，見同卷第65至66頁；編號3部分，見同卷
    第67至68頁；編號4部分，見同卷第69至70頁；編號5部分，
    見同卷第71至73頁；編號6部分，見同卷第75頁；編號7部分
    ，見同卷第76至77頁；編號8部分，見同卷第81至83頁；編
    號9部分，見同卷第84至85頁），及證人余承原於警詢及偵
    查中所證（見偵22477號卷第93至103頁、偵19779號卷第340
    至343頁），及證人甲○○於偵查及審理中所證（見偵19779號
    卷第324至328、348至352頁），被告如附表所示各次交付甲
    基安非他命及收取價金之情節，可見被告若非向其等收取價
    金後，再單獨購得甲基安非他命折返交付，即係被告直接將
    手上所持有之甲基安非他命現貨交付並向其等收取現金，顯
    見被告接獲余承原、甲○○等買主提出購買甲基安非他命之要
    約後，自行單獨向上游取得毒品再交付余承原、甲○○等買主
    ，或先行向上游購得毒品再轉賣余承原、甲○○等買主，被告
    各次行為均獨占與毒品上游提供者的聯繫管道，余承原、甲
    ○○等買主無法得知被告取得毒品之來源及價格，亦不能自行
    向毒品來源議價，僅得與被告議定購買之價金及數量，被告
    自係居於賣方地位與余承原、甲○○等人交易。
　⒋被告於110年10月22日警詢時及同日檢察官偵訊時，對於如附
    表編號1至4、5至9所示販賣第二級毒品之犯行，均已自白犯
    罪（編號1部分，見偵19779號卷第312頁；編號2部分，見同
    卷第42、314頁；編號3部分，見同卷第42、314頁；編號4部
    分，見同卷第43、314頁；編號6部分，見同卷第316頁；編
    號7部分，見同卷第46、316頁；編號8部分，見同卷第318頁
    ；編號9部分，見同卷第48頁），並與余承原、甲○○等人證
    述向被告購買甲基安非他命之經過情形、上開通訊監察譯文
    內容及監視錄影面擷圖內容互核一致，而按販賣毒品者主觀
    上是否具有營利之意圖，係存在於販毒者內心之事實，法院
    於審判時除可依憑具體證據資料加以認定外，尚非不得參酌
    各種間接或情況證據，本諸社會常情及人性觀點，依據經驗
    法則及論理法則加以認定（最高法院111年度台上字第4164
    號判決意旨參照）。販賣毒品屬嚴重違法行為，苟遭逮獲，
    後果嚴重，毒販出售毒品時無不小心翼翼 ，不敢公然為之
    ，且甲基安非他命並無公定價格，並可任意分裝或增減其份
    量，是其各次買賣之價格，當亦各有差異，或隨供需雙方之
    資力、關係之深淺、需求之數量、貨源之充裕與否、販賣者
    對於資金之需求程度，以及政府查緝之態度，進而為各種不
    同之風險評估，而為機動性之調整，是其價格標準，自非一
    成不變，且販賣者從各種「價差」或「量差 」或「純度」
    謀取利潤方式，亦有差異，然其所圖利益之非法販賣行為目
    的，則屬相同，並無二致。被告為智識正常之人，對於毒品
    交易向為檢警機關嚴予取締之犯罪當知悉甚稔，苟無利可圖
    ，應無甘冒被查緝法辦重刑之極大風險為之，被告於偵查中
    供稱：「（問：既然甲○○會積欠你，且會要你補克，為何你
    還要賣他？）因為可以一次賺到5000元」等語（見偵19779
    號卷第318頁），已坦承其有營利之意圖甚明，且被告於本
    院審理中供承其販賣予余承原、甲○○之甲基安非他命來源藥
    頭均相同（見本院卷第169頁），然觀之被告於相近期間販
    賣予余承原、甲○○之甲基安非他命單價卻不同，亦足認被告
    主觀上確有從中賺取差價或量差之營利意圖甚明。 
　⒌證人甲○○於審理中雖一度改口證稱：係與被告合資購毒云云
    ，然經再度向其確認所稱合資購毒之意為何，證人甲○○即答
    稱：「我現在有點模糊是買跟合資的定義」、「（問：被告
    出資多少？）我不清楚」、「（問：可以便宜多少？）不知
    道」、「（問：被告有無跟你說要買到多少才有優惠？）我
    無法說的很清楚優惠是多少」、「（問：到底優惠了多少？
    ）我不清楚，事實上量我不清楚」、「（問：合資多少不清
    楚，合資要跟誰買也不清楚，優惠多少也不清楚，被告出了
    多少也不清楚，是否如此？）就是基於信任」、「我的認定
    是跟被告買」、「我記得我是跟被告買的。我只想說被告跟
    我說一起買會比較便宜」、「老實說我也不知道被告有沒有
    賺我錢，我就是基於一個信任的關係」、「但我也不知道被
    告出多少錢，我只知道我的部分以我的經濟能力給被告這個
    錢」等語（見本院卷第121至125頁），則被告既未將其個人
    出資金額告知甲○○，甲○○亦不識被告之毒品上游，更不知被
    告之購毒成本價為何，顯與一般合資購毒之常情相違。遑論
    販賣毒品，事涉重罪，苟被告確無販毒之舉，豈可能於警詢
    及偵查時一再自白較不利於己之販毒罪行？益徵甲○○上開審
    理中所證合資購毒云云，顯係迴護被告之詞，難以採信。
　⒍被告於審理中雖再辯稱：我都會把藥頭那邊買到的毒品帶到
    現場對分，有時秤子是我帶的，有時是余承原他們自己準備
    的，余承原他們都會看到分毒品的情形云云（見本院卷第16
    9頁），然此與卷附通訊監察譯文及現場監視錄影畫面所示
    及證人余承原、甲○○所證，被告係直接交付毒品而非現場分
    裝、對分之情形並不相符，被告此部分所辯，亦非事實，並
    無可採。
(三)綜上所述，本件事證明確，被告上開犯行均堪以認定，應予
    依法論科
三、論罪
(一)核被告所為，均係犯毒品危害防制條例第4條第2項之販賣第
    二級毒品罪。
(二)被告販賣第二級毒品甲基安非他命前、後而持有甲基安非他
    命之低度行為，應為販賣之高度行為所吸收，均不另論罪。
(三)被告於附表編號6所示利用不知情之綽號「罐頭」男子交付
    毒品予甲○○，為間接正犯。
(四)按犯第4條至第8條之罪於偵查及歷次審判中均自白者，減輕
    其刑，毒品危害防制條例第17條第2項定有明文，上開規定
    係為鼓勵是類犯罪行為人自白、悔過，並期訴訟經濟、節約
    司法資源而設，故須於偵查及歷次審判中皆行自白，始有適
    用。此所謂「自白」，係指對自己之犯罪事實全部或主要部
    分為肯定供述之意。販賣毒品與無償轉讓、合資購買、代購
    、幫助他人施用毒品或與他人共同持有毒品，係不同之犯罪
    事實。行為人主觀上有無營利之意圖，乃販賣、轉讓毒品、
    為他人購買毒品而成立幫助施用毒品等犯罪之主要分際，亦
    為各該犯罪異其刑罰輕重之評價原因，屬販賣毒品罪之重要
    主觀構成要件事實。行為人至少應對於其所販賣之毒品種類
    ，以及價金為肯定之供述，始得認為已自白販賣毒品。倘行
    為人僅承認無償轉讓、合資購買、代購、幫助他人施用毒品
    或與他人共同持有毒品，或就販賣毒品犯罪之營利意圖未作
    供認，均難認已就販賣毒品之犯罪事實為自白，要無上揭減
    輕其刑規定之適用（最高法院111年度台上字第4513號判決
    意旨參照）。查被告就本案犯行，於審理中均否認其主觀上
    有營利之意圖，而辯稱僅係合資購毒云云，業如前述，並未
    自白販賣毒品之犯罪事實，自均無上揭減輕其刑規定之適用
    ，附此敘明。
(五)按刑之量定，為求個案裁判之妥當性，法律固賦予法院裁量
    權，但此項裁量權之行使，除應依刑法第57條規定，審酌行
    為人及其行為等一切情狀，為整體之評價，並應顧及比例原
    則，俾使罪刑均衡，輕重得宜。又刑法第59條規定犯罪之情
    狀可憫恕者，得酌量減輕其刑，其所謂「犯罪之情狀」，與
    同法第57條規定科刑時應審酌之一切情狀，並非有截然不同
    之領域，於裁判上酌減其刑時，應就犯罪一切情狀（包括第
    57條所列舉之10款事項），予以全盤考量，審酌其犯罪有無
    可憫恕之事由（即有無特殊之原因與環境，在客觀上足以引
    起一般同情，以及宣告法定低度刑，是否猶嫌過重等等），
    以為判斷。而毒品危害防制條例就販賣毒品所設之法定刑度
    ，均遠較其它犯罪為重，然同為販賣毒品者，其原因動機不
    一，犯罪情節未必盡同，或有大盤毒梟者，亦有中、小盤之
    分，甚或僅止於吸毒者友儕間為求互通有無之有償交付，是
    其態樣顯非可一概而論，即其販賣行為所造成危害社會之程
    度亦非可等量齊觀，故倘依其情狀處以相當之有期徒刑，即
    足以懲儆，並可達防衛社會之目的者，自非不可依客觀之犯
    行與主觀之惡性二者加以考量其情狀，是否有可憫恕之處，
    適用刑法第59條之規定酌量減輕其刑，期使個案裁判之量刑
    ，能斟酌至當，符合比例原則。查被告本案各次犯行所販賣
    者，僅1至4公克不等之甲基安非他命，均屬小額零星販賣，
    尚非鉅量之毒品，與大宗走私或利用幫派組織結構販賣者相
    較，對社會之危害稍低，被告亦非大盤毒梟之人，其應僅係
    賺取些微利潤以牟利，對社會造成之危害尚無從與組織型毒
    販相提並論，倘一律論處法定最低本刑有期徒刑10年，不免
    過苛，故認其各次犯罪情狀在客觀上均足以引起一般人之同
    情，情節尚堪憫恕，爰就被告本案如附表各次販賣第二級毒
    品犯行，均依刑法第59條之規定酌減其刑。　　
(六)被告所犯附表各次販賣第二級毒品罪（共9罪），犯意各別
    ，行為互殊，應予分論併罰。
四、量刑
    爰審酌被告正值青年，竟不事正途，明知甲基安非他命對人
    體健康有所危害，而為政府所嚴禁，然卻販賣甲基安非他命
    供他人施用，助長毒品氾濫，有害他人身心健康及社會治安
    ，殊值非難，惟考量被告販賣毒品之次數、對象僅2人、數
    量、價格，及被告各次販毒之惡性、犯罪情節，均較諸大盤
    毒梟輕，然被告犯後迄未見有何真摯悔意之犯後態度，暨其
    自述為國中肄業、目前從事系統櫃工作、家庭經濟狀況為勉
    持、需負擔家計及扶養母親之家庭經濟狀況（見本院卷第17
    0頁）等一切情狀，就附表各次犯行，分別量處如附表「宣
    告刑及沒收」欄所示之宣告刑。　　　　
五、沒收
(一)被告為附表各次犯行，分別獲有如附表所示之價金，復無證
    據足認被告已將其犯罪所得轉給第三人，則上開未扣案款項
    ，即為被告犯罪所得，且如宣告沒收或追徵，核無「過苛之
    虞」、「欠缺刑法上之重要性」、「犯罪所得價值低微」或
    「為維持受宣告人生活條件之必要」等情形，均依刑法第38
    條之1第1項、第3項之規定，宣告沒收，如全部或一部不能
    沒收或不宜執行沒收時，追徵其價額。　　 
(二)另未扣案之被告持用之OPPO廠牌行動電話1支（含門號00000
    00000號SIM卡1張），係被告所有並供作聯繫如附表各次毒
    品交易之工具，而屬被告犯販賣第二級罪所用之物，業據被
    告供承在卷（見本院卷第166頁），雖未扣案，然並無證據
    證明業已滅失，爰依毒品危害防制條例第19條第1項規定，
    於附表各次犯罪主文項下均予宣告沒收，並於全部或一部不
    能沒收或不宜執行沒收時，依刑法第38條第4項之規定，追
    徵其價額。
六、定應執行刑：
(一)按數罪併罰，應分別宣告其罪之刑，其宣告多數有期徒刑者
    ，於各刑中之最長期以上，各刑合併之刑期以下，定其刑期
    ，但不得逾30年，刑法第51條第5款定有明文。又數罪併罰
    關於應執行刑之量定，係屬法院自由裁量之事項，法院所為
    有期徒刑之酌定，如未逾越上開規定之外部界限及定應執行
    刑之恤刑目的，無悖於量刑之合理性，合乎責任原則，即不
    得指為違法（最高法院101年度台上字第5426號判決意旨參
    照）。而刑法修正將連續犯、常業犯規定悉予刪除，考其立
    法目的，係基於刑罰公平原則考量，杜絕僥倖犯罪心理，並
    避免鼓勵犯罪之誤解，乃改採一行為一罪一罰。是定其刑期
    時，除仍應就各別刑罰規範之目的、輕重罪間體系之平衡、
    整體犯罪非難評價、各行為彼此間之偶發性、與被告前科之
    關聯性、各行為所侵害法益之專屬性或同一性、數罪對法益
    侵害之加重效應、罪數所反映之被告人格特性與犯罪傾向、
    社會對特定犯罪例如一再殺人或販毒行為處罰之期待等，為
    綜合判斷外，尤須參酌上開實現刑罰公平性，以杜絕僥倖、
    減少犯罪之立法意旨，為妥適之裁量（最高法院100年度台
    上字第5342號判決意旨參照）。
(二)審酌被告所犯本件販賣第二級毒品犯行之次數，若定以過重
    之應執行刑，其效用可能隨著長期刑之執行，等比例地大幅
    下跌，效用甚低，對其教化效果亦不佳，亦有害其回歸社會
    。又以其本案所犯之販賣毒品犯行，販毒次數雖有9次，然
    所犯各罪係在短時間內為之，雖各罪不符合於集合犯、接續
    犯之概念，而應數罪併罰，惟考量上開被告各次販賣毒品數
    量僅1至4公克、所得為3,000元至6,000元不等，且對象僅2
    人，數罪對法益侵害之加重效應較低等情，就被告所犯附表
    所示各次販賣第二級毒品9罪之宣告刑，定其如主文所示之
    應執行刑。
(三)另被告就本案犯行有宣告多數沒收之情形，爰依刑法第40條
    之2第1項規定，就附表各「宣告刑及沒收」欄所宣告之多數
    沒收、追徵部分，併執行之，末此敘明。
據上論斷，應依刑事訴訟法第299條第1項前段，毒品危害防制條
例第4條第2項、第19條第1項，刑法第11條、第59條、第51條第5
款、第38條第2項但書、第4項、第38條之1第1項、第3項、第40
條之2第1項，判決如主文。
本案經檢察官乙○○提起公訴，檢察官周禹境到庭執行職務。
中　　華　　民　　國　　111 　年　　11　　月　　8 　　日
                  刑事第四庭審判長法  官  張兆光
　　　　　　　　　　  
                                  法  官  張毓軒

                                  法  官  蘇琬能
以上正本證明與原本無異。
如不服本判決應於收受送達後20日內向本院提出上訴書狀，並應
敘述具體理由。其未敘述上訴理由者，應於上訴期間屆滿後20日
內向本院補提理由書( 均須按他造當事人之人數附繕本) 「切勿
逕送上級法院」。
                                  書記官  李俊錡 
中　　華　　民　　國　　111 　年　　11　　月　　8 　　日

附錄本案論罪科刑法條：
毒品危害防制條例第4條
製造、運輸、販賣第一級毒品者，處死刑或無期徒刑；處無期徒
刑者，得併科新臺幣3千萬元以下罰金。
製造、運輸、販賣第二級毒品者，處無期徒刑或10年以上有期徒
刑，得併科新臺幣1千5百萬元以下罰金。
製造、運輸、販賣第三級毒品者，處7年以上有期徒刑，得併科
新臺幣1千萬元以下罰金。
製造、運輸、販賣第四級毒品者，處5年以上12年以下有期徒刑
，得併科新臺幣5百萬元以下罰金。
製造、運輸、販賣專供製造或施用毒品之器具者，處1年以上7年
以下有期徒刑，得併科新臺幣1百50萬元以下罰金。
前五項之未遂犯罰之。

附表
編號 購毒者 交易毒品時間、地點、方式、甲基安非他命數量、價金 宣告刑及沒收 1 余承原 丙○○於110年4月13日14時05分許，接獲余承原（持用0000000000號，下同）之來電，表示欲購買4公克甲基安非他命，丙○○表示已無庫存，要等下午或晚上等語，余承原同意，丙○○乃於當晚20時56分許，至新北市○○區○○街0段000巷00號全家超商前，向余承原收取現金6,000元，隨即前往補貨，再於同日23時許，返回其位於新北市○○區○○街000巷00號住處（下稱新民街住處），交付1包4公克之甲基安非他命予前來該處之余承原而完成交易。 丙○○販賣第二級毒品，處有期徒刑陸年肆月。未扣案之OPPO廠牌行動電話（含門號○○○○○○○○○○號SIM卡壹張）壹支、販賣毒品所得新臺幣陸仟元均沒收，於全部或一部不能沒收或不宜執行沒收時，追徵其價額。 2  丙○○於110年5月5日16時07分許，接獲余承原之來電，告知其已抵達丙○○住處門口，丙○○乃在上址新民街住處，交付1包4公克之甲基安非他命予余承原，並收取現金6,000元而完成交易。 丙○○販賣第二級毒品，處有期徒刑陸年肆月。未扣案之OPPO廠牌行動電話（含門號○○○○○○○○○○號SIM卡壹張）壹支、販賣毒品所得新臺幣陸仟元均沒收，於全部或一部不能沒收或不宜執行沒收時，追徵其價額。 3  丙○○於110年5月9日17時45分許，接獲余承原之來電，表示欲購買甲基安非他命，乃相約當晚交易。嗣余承原於同日21時56分許，依約抵達丙○○新民街住處，丙○○乃交付1包4公克之甲基安非他命予余承原，並收取現金6,000元而完成交易。 丙○○販賣第二級毒品，處有期徒刑陸年肆月。未扣案之OPPO廠牌行動電話（含門號○○○○○○○○○○號SIM卡壹張）壹支、販賣毒品所得新臺幣陸仟元均沒收，於全部或一部不能沒收或不宜執行沒收時，追徵其價額。 4  丙○○於110年6月21日18時28分許，於LINE上接獲余承原傳送欲購買甲基安非他命之訊息，乃以電話相約至丙○○住處交易毒品。嗣余承原於同日19時26分許，前往丙○○新民街住處，丙○○即交付1包4公克之甲基安非他命予余承原，並收取現金6,000元而完成交易。 丙○○販賣第二級毒品，處有期徒刑陸年肆月。未扣案之OPPO廠牌行動電話（含門號○○○○○○○○○○號SIM卡壹張）壹支、販賣毒品所得新臺幣陸仟元均沒收，於全部或一部不能沒收或不宜執行沒收時，追徵其價額。 5  丙○○於110年6月22日14時33分許，接獲余承原之來電，表示欲購買甲基安非他命，乃相約交易毒品。嗣余承原於同日16時52分許，前往丙○○新民街住處，丙○○即交付1包4公克之甲基安非他命予余承原，並收取現金6,000元而完成交易。 丙○○販賣第二級毒品，處有期徒刑陸年肆月。未扣案之OPPO廠牌行動電話（含門號○○○○○○○○○○號SIM卡壹張）壹支、販賣毒品所得新臺幣陸仟元均沒收，於全部或一部不能沒收或不宜執行沒收時，追徵其價額。 6 甲○○ 丙○○於110年3月30日20時56分至23時09分許，接獲甲○○（持用0000000000號電話，下同）之簡訊及電話，表示欲購買甲基安非他命，乃相約交易毒品。嗣丙○○委由不知情之綽號「罐頭」男子（並無證據證明該名綽號「罐頭」之男子為少年，或被告對於其年齡未滿18歲乙節已有預見或認識），於同日23時55分許，前往甲○○位於新北市○○區○市○路0段000號住處（下稱新市一路住處），交付1包1公克之甲基安非他命予甲○○，並收取現金3,000元而完成交易。 丙○○販賣第二級毒品，處有期徒刑陸年。未扣案之OPPO廠牌行動電話（含門號○○○○○○○○○○號SIM卡壹張）壹支、販賣毒品所得新臺幣叁仟元均沒收，於全部或一部不能沒收或不宜執行沒收時，追徵其價額。 7  丙○○於110年4月5日12時40分許，接獲甲○○之電話，表示欲購買甲基安非他命，乃相約交易毒品。嗣丙○○於同日23時13分許，前往新北市淡水區後洲子巷口（即甲○○當時工作處所淡水康復之家外面路旁），交付1包2公克之甲基安非他命予甲○○，並收取現金5,000元而完成交易。 丙○○販賣第二級毒品，處有期徒刑陸年貳月。未扣案之OPPO廠牌行動電話（含門號○○○○○○○○○○號SIM卡壹張）壹支、販賣毒品所得新臺幣伍仟元均沒收，於全部或一部不能沒收或不宜執行沒收時，追徵其價額。 8  丙○○於110年4月27日13時59分許，接獲甲○○之來電，表示欲購買甲基安非他命，乃相約交易毒品。嗣丙○○於同日14時14分許，前往甲○○新市一路住處社區側門附近，交付1包1公克之甲基安非他命予甲○○，並收取現金3,000元而完成交易。 丙○○販賣第二級毒品，處有期徒刑陸年。未扣案之OPPO廠牌行動電話（含門號○○○○○○○○○○號SIM卡壹張）壹支、販賣毒品所得新臺幣叁仟元均沒收，於全部或一部不能沒收或不宜執行沒收時，追徵其價額。 9  丙○○於110年7月8日21時42分許，接獲甲○○之簡訊，表示欲購買甲基安非他命，乃相約交易毒品。嗣丙○○於翌日（9日）凌晨1時45分許，至上址後洲子巷口（即甲○○當時工作處所淡水康復之家外面路旁），交付1包2公克之甲基安非他命予甲○○，並收取現金5,000元而完成交易。 丙○○販賣第二級毒品，處有期徒刑陸年貳月。未扣案之OPPO廠牌行動電話（含門號○○○○○○○○○○號SIM卡壹張）壹支、販賣毒品所得新臺幣伍仟元均沒收，於全部或一部不能沒收或不宜執行沒收時，追徵其價額。